【裁判字號】    97,上易,1683
【裁判日期】    970812
【裁判案由】    毒品危害防制條例
【裁判全文】
臺灣高等法院刑事判決                97年度上易字第1683號
上  訴  人
即  被  告  甲○○
                      號
上列上訴人因毒品危害防制條例案件，不服臺灣新竹地方法院97
年度易字第332號，中華民國97年5月28日第一審判決（起訴案號
：臺灣新竹地方法院檢察署97年度毒偵字第496號），提起上訴
，本院判決如下：
    主  文
上訴駁回。
    事  實
一、甲○○曾於民國93年間因施用毒品案件，經臺灣苗栗地方法
    院以93年度毒聲字第61號裁定令入勒戒處所觀察、勒戒，因
    無繼續施用毒品之傾向，於93年3 月19日執行完畢釋放，並
    於同日經臺灣苗栗地方法院檢察署檢察官以93年度毒偵字第
    183 號為不起訴處分確定；又於93年至95年間因施用毒品、
    3 次犯竊盜罪等案件，分別經臺灣苗栗地方法院以94年度易
    字第90號判決、94年度苗簡字第63號判決、94年度易字第24
    9 判決及95年度易字第18號判決判處有期徒刑6 月、3 月、
    7 月、3 月，並經同法院以95年度聲字第344 號裁定定其應
    執行刑有期徒刑1 年5 月確定，於95年10月2 日縮短刑期假
    釋出監，於95年10月14日保護管束期滿未經撤銷假釋視為執
    行完畢（構成累犯）。詎仍不知悔改，仍於上開觀察勒戒執
    行完畢釋放後5 年內之96年8 月23日14時許，基於施用第二
    級毒品安非他命之犯意，在友人謝智文位於苗栗縣頭份鎮頭
    份市場旁詳細地址不詳之住所內，以將安非他命置於玻璃球
    內燒烤後吸食其霧化氣體之方式，施用第二級毒品安非他命
    1 次，嗣因甲○○為警方列管在案之毒品調驗人口，而為警
    通知於96年8 月24日到案採集尿液送驗，結果呈第二級毒品
    安非他命代謝物陽性反應，始查悉上情。
二、案經新竹縣政府警察局竹東分局報請臺灣新竹地方法院檢察
    署檢察官偵查後起訴。
    理  由
一、被告經合法傳喚未到庭，但上開犯罪事實，業據被告於原審
    審理中坦承不諱，且被告到案後為警採集之尿液（編號為GＺ
    00000000000），經送請台灣檢驗科技股份有限公司以氣相
    層析質譜儀法檢驗後，乃呈第二級毒品安非他命代謝物之陽
    性反應等情，有該公司96年9月19日濫用藥物尿液檢驗報告
    、採尿室毒品人口到場採尿名冊在卷可稽（見97年度毒偵字
    第496號卷頁7、8），是被告上開自白乃與事實相符，堪予
    認定。而被告有如事實欄所載之觀察勒戒前科紀錄，有臺灣
    高等法院被告前案紀錄表1份在卷可稽，其於觀察、勒戒執
    行完畢釋放後5年內再犯本次施用第二級毒品安非他命犯行
    ，即應予以追訴、科刑處罰。
二、核被告所為，係違反毒品危害防制條例第10條第2 項之施用
    第二級毒品罪。被告前因毒品案件受有期徒刑之宣告，甫於
    95年10月14日執行完畢，有本院被告前案紀錄在卷可參，其
    於上開徒刑執行完畢後5年內，故意再犯本件有期徒刑以上
    之罪，為累犯，應依刑法第47條第1項規定加重其刑。原審
    以被告罪證明確，適用毒品危害防制條例第10條第2項，刑
    法第11條前段、第47條第1項、第41條第1項前段，並審酌被
    告前已有施用毒品之不良素行，竟再度施用毒品戕害身心，
    為念其終知能坦承犯行，態度良好等一切情狀，量處有期徒
    刑五月，並諭知易科罰金之折算標準，認事用法尚無違誤。
    上訴意旨徒以車禍受傷，家中幼小待哺而指摘原判決不當，
    自無理由，應予駁回。又被告經合法傳喚，無正當理由不到
    庭，爰不待其陳述逕行判決。
據上論斷，應依刑事訴訟法第368條、第371條，判決如主文。
本案經檢察官沈世箴到庭執行職務。
中    華    民    國    97    年    8     月    12    日
                  刑事第八庭審判長法  官  鄭文肅
                                  法  官  張明松
                                  法  官  蔡光治
以上正本證明與原本無異。
不得上訴。
                                  書記官  陳韋杉
中    華    民    國    97    年    8     月    12    日
附錄本案論罪科刑法條全文：
毒品危害防制條例第10條
施用第一級毒品者，處6 月以上5 年以下有期徒刑。
施用第二級毒品者，處3 年以下有期徒刑


司法院資訊處製作；財團法人民間司法改革基金會備份。
